臺灣桃園地方法院刑事判決　　　　　　　　　　　　九十一年度易字第一一五五號
　　公　訴　人　臺灣桃園地方法院檢察署檢察官
　　被　　　告　丙○○
右列被告因竊盜案件，經檢察官提起公訴（九十一年度偵字第四○八一號），本院判
決如左：
    主  文
丙○○竊盜，累犯，處有期徒刑陸月，如易科罰金，以參佰元折算壹日。
    事  實
一、丙○○曾於民國八十八年間因違反毒品危害防制條例案件，經本院判處有期徒刑
    六月，如易科罰金，以三百元折算一日確定，並於九十年九月四日執行完畢，猶
    不知惕勵，竟意圖為自己不法之所有，於九十一年二月二十二日十九時四十分許
    ，在桃園縣楊梅鎮○○路○段五九號前，以持自備鑰匙一支先後插入鎖孔用力扳
    動破壞車門鎖、車頭鎖強行開鎖之方式，竊取甲○○所有停放於該處之車號ＬＨ
    － 九四六二號自用小客車（下稱上開自用小客車），得手後，發現上開自用小客
    車之電瓶電力不足，遂利用不知情之乙○○（所涉共同竊盜犯行，業經檢察官另
    行為不起訴處分確定在案）駕駛車牌號碼ＫＭ－六○九一號自用小客車前來接電
    ，適在上址欲接電發動上開自用小客車之際，為甲○○發覺而報警當場查獲。
二、案經桃園縣警察局楊梅分局報請臺灣桃園地方法院檢察官偵查起訴。
    理  由
一、訊據被告丙○○固對於右揭時、地請託不知情之乙○○駕車前來接電，欲竊取上
    開自用小客車之電瓶等事實坦認在卷，惟矢口否認有何竊取上開自用小客車之犯
    行，辯稱：案發當時伊看到上開自用小客車沒有大牌，以為是要報廢的，所以伊
    想拔電瓶，便通知伊以前的鄰居乙○○開車來幫伊載電瓶，伊沒告訴乙○○電瓶
    是誰的，當伊打開引擎蓋，乙○○把車停好，伊正拿帶去的電線測試看電瓶有沒
    有電時，車主就來了，而上開自用小客車之車鎖不是伊破壞的，伊當時看到車很
    舊沒大牌，又可以開門，才開門坐在車內去試試看，接著車主就來了，伊承認要
    偷電瓶，並沒有要偷車云云。然查，右揭事實迭據被害人甲○○於警訊、偵查及
    本院調查程序中指稱：（問：你所有自用小客車失竊過程如何？）於九十一年二
    月二十二日十七時四十分許，停放在桃園縣楊梅鎮○○路○段五九號前，我住在
    對面十樓，當天我正好頭伸出去外面，看到有車停在我車子旁邊，我以為被撞到
    了，就趕緊下樓去看，發現有一部車停放在旁邊，引擎蓋打開正要跟我的車接電
    ，電線在地上，當時被告在我車內，且車鎖被破壞，我當時看到被告在我車內拿
    他的鑰匙把我的引擎鎖撬壞要發動車子，但可能因沒電一直發不動才用接電方式
    ，我也有問旁邊的小姐，他說他什麼都不知道，是被告叫他來的，我的車子沒牌
    是因違規被吊扣，仍可使用，並非不堪使用而報廢的車子，我在案發前二天還去
    車上拿過東西，車鎖都沒問題等語甚詳（見偵查卷第一四、四八頁及本院九十一
    年七月二十五日訊問筆錄），並經證人林祈光即被害人甲○○之夫於本院調查程
    序中結證稱：（問：當天情形如何？）我是比我太太即甲○○先下去看，發現被
    告正坐在車內，拿一支工具正要撬開我車子的引擎鎖，該鎖頭當時已經壞掉，我
    車子本來有鎖，門把也被拉壞，可能是發不動，當時我看到另一部車跟我的車引
    擎蓋都打開可能是要接電，且接電電線放在地上，另一位小姐在旁邊站著看等語
    明確在卷（見本院同上訊問筆錄），再佐以被告上開於本院審理時所供案發當時
    伊請託乙○○駕車前來接電，欲發動上開自用小客車各情，足見被害人甲○○、
    證人林祈光上開所指述、證述之情節應與事實相符，堪以採信，據之，案發當時
    被告有持自備鑰匙破壞上開自用小客車之門鎖、車頭鎖，並將上開自用小客車置
    於自己實力之支配下等情，足以認定。又證人乙○○於偵查中亦證稱：被告打伊
    手機說車子發不動，叫伊開車去接電，伊將車子開到楊梅鎮○○路，直接將伊車
    子的車頭對準上開自用小客車，那時車子的引擎蓋已打開，因為對不準，所以被
    告便挪動上開自用小客車，結果車主就來了等語（見偵查卷第二一頁），益見被
    告確有竊取上開自用小客車之意圖，否則倘僅為竊取電瓶，衡常應無請託他人前
    來接電，延長犯案時間，增加遭人發覺機會之必要。綜上，被告所辯顯係事後避
    重就輕之詞，委無足取，此外復有贓物領據乙紙附卷可稽（附於偵查卷第一七頁
    ）。本件事證明確，被告右揭犯行足可認定，應依法論科。
二、核被告丙○○於右揭時、地竊取被害人甲○○所有上開自用小客車之所為，係犯
    刑法第三百二十條第一項之普通竊盜罪。查被告曾於八十八年間因違反毒品危害
    防制條例案件，經本院判處有期徒刑六月，如易科罰金，以三百元折算一日確定
    ，並於九十年九月四日執行完畢，此有臺灣桃園地方法院檢察署刑案資料查註紀
    錄表及臺灣高等法院被告全國前案紀錄表各一份在卷可稽，其於有期徒刑執行完
    畢後，五年以內再犯本件最重本刑為有期徒刑以上之罪，為累犯，應依刑法第四
    十七條之規定加重其刑。爰審酌被告因一時貪念，竟竊取他人財物，所為非是，
    及其犯罪目的、手段、所竊得小客車之價值、犯罪所生之損害、犯罪後之態度等
    一切情狀，量處如主文所示之刑，並諭知易科罰金之折算標準，以資懲儆。至被
    告持以竊取上開自用小客車用之鑰匙一支，雖係供被告犯本件竊盜罪所用之物，
    惟查無積極證據足以證明該鑰匙為被告所有，是尚乏沒收依據，爰不宣告沒收之
    ，併此敘明。
據上論斷，應依刑事訴訟法第二百九十九條第一項前段，刑法第三百二十條第一項、
第四十七條、第四十一條第一項前段，罰金罰鍰提高標準條例第一條前段、第二條，
判決如主文。
本案經檢察官錢明婉到庭執行職務。
中      華      民      國      九十一      年    八      月      八    日
                                      臺灣桃園地方法院刑事第二庭
                                          法  官  王  美  玲
右正本證明與原本無異。
如不服本判決，應於判決送達後十日內向本院提出上訴狀( 應附繕本 )，上訴於
臺灣高等法院。
                                    書記官   賴玉真
中        華        民        國   九十一   年   八   月    十三    日
附錄本案論罪科刑法條全文：
刑法第三百二十條第一項
意圖為自己或第三人不法之所有，而竊取他人之動產者，為竊盜罪，處五年以下有期
徒刑、拘役或五百元以下罰金。
